臺灣苗栗地方法院刑事判決                          九十一年度訴字第一八八號
    公  訴  人  臺灣苗栗地方法院檢察署檢察官
    被      告  甲○○
右列被告因違反毒品危害防制條例案件，經檢察官提起公訴（九十一年度毒偵字第二
０四號、九十一年度毒偵字第二０七號、九十一年度毒偵字第二五五號），本院判決
如左：
    主  文
甲○○連續施用第一級毒品，處有期徒刑捌月，扣案之第一級毒品海洛因合計重約壹
點壹公克（含袋重）沒收銷燬之，注射針筒參支沒收。
    事  實
一、甲○○前因施用第二級毒品案件，經裁定送觀察、勒戒後，認無繼續施用毒品之
    傾向，業經臺灣苗栗地方法院檢察署檢察官於民國九十一年一月十四日，以九十
    一年度毒偵字第二三號不起訴處分並經確定。嗣甲○○於上述不起訴處分後之五
    年內復基於概括犯意，自九十一年一月二十三日起，至九十一年三月十三日二十
    時止，在其苗栗縣頭份鎮蘆竹里八鄰蘆竹九二號住處及同鎮某友人住處等地，連
    續施用第一級毒品海洛因多次。先於同年三月三日十四時十五分許，在苗栗縣竹
    南鎮○○街七十二號被警查獲，並扣得所持有之海洛因含袋重約０．八公克及其
    所有而供施用毒品之注射針筒一支；另於同年三月五日二時二十分許，在苗栗縣
    竹南鎮○○路竹圍仔一號之十五處被警查獲，並扣得其所有而供施用毒品之注射
    針筒一支；再於同年月十三日二十三時二十分許，在上述龍山路竹圍仔一號之十
    五處被警查獲，並扣得其所有第一級毒品海洛因含袋重約０．三公克及其所有而
    供施用毒品之注射針筒一支，經依本院九十一年度毒聲字第七０號裁定送觀察、
    勒戒後，認有繼續施用毒品之傾向。
二、案經新竹市警察局第二分局、苗栗縣警察局竹南分局移送臺灣苗栗地方法院檢察
    署檢察官偵查起訴。
    理  由
一、訊據被告甲○○對於右揭施用第一級毒品海洛因之事實自白不諱，且被告於九十
    一年三月五日、同月十三日經警採集之尿液送鑑結果，均發現確有嗎啡陽性反應
    ，此有新竹市衛生局不法藥物尿液初步篩檢報告書、苗栗縣衛生局煙毒尿液檢驗
    成績書、尿液鑑驗代碼對照表各一紙在卷可憑，且有第一級毒品海洛因合計含袋
    重約一．一公克及施用毒品之器具注射針筒三支等扣案可資佐證；又被告於本件
    經查獲後，經依本院九十一年度毒聲字第七０號裁定送觀察、勒戒後，認有繼續
    施用毒品之傾向，業經本院九十一年度毒聲字第三００號裁定送戒治處所施以強
    制戒治乙節，亦有上開裁定二件及臺灣苗栗看守所附設勒戒處所九十一年三月二
    十五日苗所衛字第０九一０００一二二六號函送之有無繼續施用毒品傾向證明書
    附卷可稽。次查被告前因施用毒品案件，經送觀察、勒戒後，因認無繼續施用毒
    品之傾向，而由臺灣苗栗地方法院檢察署檢察官於九十一年一月十四日以九十一
    年度毒偵字第二三號為不起訴處分確定在案，此有該不起訴處分書、臺灣苗栗地
    方法院檢察署刑案資料查註紀錄表、臺灣高等法院被告全國前案紀錄表各一件在
    卷可按，足徵被告之自白確與事實相符。本件事證明確，被告犯行堪予認定，應
    依法論科。
二、查海洛因為毒品危害防制條例第二條第二項第一款所定之第一級毒品。又犯毒品
    危害防制條例第十條之罪者，依同條例第二十條第一項規定，檢察官應先將被告
    送勒戒處所觀察、勒戒，經觀察、勒戒後而無繼續施用毒品傾向之特定情形下，
    始得由檢察官為不起訴處分，除此情形外，被告倘有繼續施用毒品行為，仍應依
    刑事訴訟程序追訴處罰，此觀同條例第二十條第三項規定不起訴處分後五年內再
    犯或三犯以上者，不適用同條第二項得由檢察官為不起訴處分之規定即明。查被
    告前因施用毒品案件，經送勒戒處所觀察、勒戒後，認無繼續施用毒品傾向，已
    由臺灣苗栗地方法院檢察署檢察官為不起訴處分，其於不起訴處分後五年內，再
    於九十一年一月二十三日起至同年三月十三日止，連續施用第一級毒品海洛因多
    次，所為係違反毒品危害防制條例第十條第一項之施用第一級毒品罪。其施用毒
    品前後非法持有毒品之低度行為，應為施用之高度行為所吸收，不另論罪。被告
    先後多次施用第一級毒品海洛因之犯行，時間緊接，方法相同，觸犯構成要件相
    同之罪，顯係基於概括犯意為之，為連續犯，應依刑法第五十六條之規定，以一
    罪論，並加重其刑。爰審酌被告非法施用第一級毒品海洛因，對個人身心戕害甚
    鉅，且前已因施用毒品案件，經觀察、勒戒後復經檢察官為不起訴處分確定，於
    不起訴處分後之五年內又犯本件施用毒品犯行，顯未因前所受之觀察、勒戒處分
    而決心改過，非以隔離方式恐無法收矯正之效，惟念其於本院審理時尚能坦承犯
    行及其本件施用毒品行為之情節尚輕等一切情狀，量處如主文所示之刑。
三、扣案之第一級毒品海洛因合計重約一．一公克（含袋重），應依毒品危害防制條
    例第十八條第一項前段規定宣告沒收並銷燬之；另注射針筒三支，係被告所有，
    且供施用第一級毒品犯罪所用之物，業據被告供承在卷，應併依刑法第三十八條
    第一項第二款宣告沒收之。
據上論斷，應依刑事訴訟法第二百九十九條第一項前段，毒品危害防制條例第十條第
一項、第十八條第一項前段，刑法第十一條前段、第五十六條、第三十八條第一項第
二款，判決如主文。
本案經檢察官李殷財到庭執行職務。
中      華      民      國    九十一    年      五      月    三十一    日
                                    臺灣苗栗地方法院刑事第二庭
                                        法  官  林  燦  都
右正本證明與原本無異。
如不服本判決，應於送達後十日內向本院提出上訴狀（須附繕本），上訴於臺灣高等
法院臺中分院。
                                        書記官  陳  建  分
中      華      民      國    九十一    年      五      月    三十一    日
附錄論罪科刑法條
毒品危害防制條例第十條第一項：
施用第一級毒品者，處六月以上五年以下有期徒刑。
